Jorge Luis Roa Toro



PERFIL



Email jroatoro362@gmail.com



GitHub
Jorge1825



Telefono 3508848389

HABILIDADES

Pensamiento analítico

Formación continua

Capacidad multitarea

Adaptación y flexibilidad

Trabajo en equipo

Conocimientos de ciberseguridad

Creatividad e innovación

REFERENCIAS

Miguel Ángel Dulcey

Desarrollador de software independiente.

Teléfono: 315 6713663

John Alexander Guevara

Instructor SENA

Teléfono: 311 8854043

Edgar Mauricio Campos

Desarrollador de software

Teléfono: 301 2016788

Soy un joven especializado en el desarrollo de software con experiencia en la creación de aplicaciones móviles y páginas web. Mi enfoque principal se centra en el análisis de datos y en el aprendizaje constante de nuevas tecnologías.



EXPERIENCIA LABORAL

2023-02 / 2023 -03

Desarrollador de aplicaciones móviles

COOMULDESA, San Gil

• Escritura de código para aplicaciones según los requerimientos del cliente.

2023-04 / 2023 -12

Desarrollador de aplicaciones web y móviles

MULTICHAP, San Gil

- Análisis de los requerimientos y necesidades de los clientes.
- Colaboración con otros profesionales para la concreción de los proyectos.

2023-08 / 2024 -01

Desarrollador de aplicaciones web y escritorio

SERVICIO NACIONAL DE APRENDIZAJE (SENA), San Gil

- Análisis de los requerimientos y necesidades de los clientes.
- Despliegue y mantenimiento de servidores en Azure.
- Desarrollo de código limpio en base a los requerimientos



EDUCACIÓN

2020-01 / 2020 -12

Técnico en análisis y desarrollo software

SENA, San Vicente de Chucurí

2022-01 /
ACTUALMENTE

Tecnólogo en análisis y desarrollo de sistemas de la información

SENA, San Gil



CERTIFICADOS

2022-07	HackerRank - Resolución de problemas
	(- ·)

(Basico)

2022-07 HackerRank - Python (Basico)

2023-03 Hacker Mentor - Ciberseguridad

2022-08 Git y Github



SOFTWARE

JAVASCRIPT	****	HTML Y CSS	****
PYTHON	****	REACT	****
VUE 3	****	DART	****
MONGO DB	****	JAVA	****
MYSQL	****	LINUX	****